臺灣士林地方法院刑事判決　　　　　　　　　　　　　九十三年度易字第一二六號
　　公　訴　人　臺灣士林地方法院檢察署檢察官
　　被　　　告　戊○○
右列被告因傷害案件，經檢察官聲請簡易判決處刑（九十二年度偵字第四一七○號）
，本院士林簡易庭認為不宜以簡易判決處刑（九十二年士簡第一二七○號），移由本
院改依通常程序審理，判決如左：
    主  文
戊○○共同傷害人之身體，處有期徒刑肆月，如易科罰金，以參佰元折算壹日。
    事  實
一、戊○○於民國九十一年八月十二日下午七時許，在台北市○○區○○街四十之二
    十七號一樓，與乙○○、丙○○以及姓名年籍不詳綽號「甲○」之女子打麻將時
    ，戊○○因不滿乙○○出牌方式，與其發生口角，隨即與另一名姓名年籍不詳之
    成年男子，共同基於傷害之犯意，戊○○以電話筒毆打乙○○頭部，並以手指指
    甲抓傷其臉部，該姓名年籍不詳男子則以拳毆打其頭，致乙○○受有臉部多處擦
    挫傷、前胸併左前臂處擦挫傷等處之傷害。
二、案經乙○○告訴及台北市政府警察局北投分局移送台灣士林地方法院檢察署檢察
    官偵查起訴。
    理  由
一、本件告訴人乙○○之告訴並未逾六個月之告訴期間：
    查告訴人係於九十二年二月七日具狀向台灣士林地方法院檢察署對被告戊○○提
    出傷害告訴，有卷附之告訴狀上台灣士林地方法院檢察署收文戳可稽。而告訴人
    係指訴被告於九十一年八月十二日對其為傷害犯行，因此就形式上審核，告訴人
    之告訴並未逾六個月之告訴期間，核先敘明。
二、訊據被告堅決否認有傷害犯行，辯稱：其於九十一年八月十二日已將位於台北市
    北投區○○街四十之二十七號一樓之房屋出租予丁○○，其與告訴人發生爭執係
    於九十一年五、六月間；當時是告訴人先打她，其才還手等語。經查：
（一）告訴人於九十一年八月十二日晚八時十分許至新光吳火獅紀念醫院（以下簡稱
      新光醫院）急診，經醫生診斷受有臉部多處擦挫傷、前胸併左前臂處擦挫傷等
      處之傷害，有該院出具之乙種診斷證明書影本一紙、病歷影本一份、照片二張
      附卷可稽。
（二）證人即告訴人乙○○於本院審理時證稱：當時其與被告、丙○○、綽號「甲○
      」者一起打牌，因打牌發生糾紛，被告先打她，那個男的則打她耳光，被告接
      著就拿電話筒毆打其頭部，並以手指抓其臉部及胸部，那個男的也一直打她；
      丙○○見她被打耳光後就先離開，後來丙○○到現場看到她衣服破了，就帶她
      到樓上等語（見本院九十三年六月三日審理筆錄）。證人丙○○則證稱：其只
      與被告及告訴人打過一次牌，就是在北投中和街處；有看到被告與告訴人兩人
      在拉扯，開始的時候另有一個男的打告訴人的耳光；其租房子在樓上，告訴人
      來找他時有看到衣服破掉，臉上有受傷等語（見本院九十三年六月三日審理筆
      錄）。查上開二位證人之證詞互核相符，且經本院向證人丙○○提示告訴人於
      九十一年八月十二日至新光醫院急診所拍攝之照片，證人丙○○明確證稱：「
      當時看到嘴唇旁邊有傷痕，臉上有抓傷，胸口傷的部分我沒有印象」，足見被
      告確於九十一年八月十二日傷害告訴人，其辯稱係九十一年五、六月間等語，
      並不可採。
（三）至於被告雖提出其與丁○○之房屋租賃契約書，證明其於九十一年七月五日即
      將位於台北市○○區○○街四十之二十七號一樓之房屋出租予丁○○，而主張
      其不可能於九十一年八月十二日在上址傷害告訴人。惟查其於偵查中前後共提
      出二份房屋租賃契約書，就契約書之房租付款明細欄起始日期，第一份即附卷
      之被告所呈刑事告訴狀中所附者，為自九十一年九月五日起，而被告於九十一
      年五月九日庭呈之第二份契約書，所載起始日期則為九十一年七月五日，二者
      有所出入，該契約書之真實性即不無疑問。況且，被告所提之房屋租賃契約書
      所載之租賃期限雖均為五年二月（自九十一年七月五日起至九十六年九月五日
      止），惟證人丁○○於本院審理時證稱：其與被告承租房屋是租五年，不會有
      租二個月；其確定是農曆七月租的，簽完契約到開店差不多有半個月左右，其
      八月才開店等語（見本院九十三年六月一日審理筆錄），則參照上開被告偵查
      中提出之第一份契約書所載之房租付款明細欄起始日期亦為九月五日，應足以
      認定被告係九十一年九月五日始將出租予丁○○，其辯稱於九十一年八月十二
      日已將上開房屋租予他人，不可能於該處打牌等語，顯不可採。
（四）又被告辯稱；當時是告訴人先打她，其才還手等語。惟依告訴人所受之臉部挫
      傷情形觀之，被告顯係以積極之攻擊行為傷害告訴人，而非單純之防衛行為。
      參以當時現場除被告與告訴人發生爭執外，尚有一姓名年籍不詳之成年男子動
      手毆打告訴人，業據證人乙○○、丙○○證述在卷，被告這方人數顯然占有優
      勢。足認被告有傷害之故意，且不符正當防衛之要件。
（五）綜上所述，被告有如事實欄所述之犯行，事證明確，應堪認定。
三、核被告所為，係犯刑法第二百七十七條第一項之傷害罪。被告與姓名年籍不詳之
    成年男子間有犯意聯絡及行為分擔，為共同正犯。爰審酌被告素行、僅因打牌糾
    紛竟與他人共同毆打被害人、犯罪之手段、被害人所受臉部、胸部所受之擦挫傷
    非輕及其犯後態度等一切情狀，量處如主文所示之刑，並諭知易科罰金之折算標
    準。
四、依刑事訴訟法第四百五十二條、第二百九十九條第一項前段、刑法第二百七十七
    條第一項、第四十一條第一項前段、罰金罰鍰提高標準條例第一條前段、第二條
    ，判決如主文。
本案經檢察官張惠菁到庭執行職務
中      華      民      國    九十三    年      六      月    二十四    日
                                    臺灣士林地方法院刑事第七庭
                                        審判長法  官  王梅英
                                              法  官  王沛雷
                                              法  官  劉秉鑫
右正本證明與原本無異。
如不服本判決，應於判決送達後十日內，向本院提出上訴狀。
                                              書記官 曾恆壽
中      華      民      國    九十三    年      六      月    二十四    日
附錄本判決論罪科刑法條：
刑法第二百七十七條第一項
